【裁判字號】    97,易,802
【裁判日期】    970630
【裁判案由】    毒品危害防制條例
【裁判全文】
臺灣臺北地方法院刑事判決               97年度易字第802號
公  訴  人  臺灣臺北地方法院檢察署檢察官
被      告  甲○○
上列被告因違反毒品危害防制條例案件，經檢察官聲請簡易判決
處刑（97年度毒偵字第291、310、445號）及移送併辦（臺灣臺
北地方法院檢察署97年度毒偵字第881、887號；臺灣士林地方法
院檢察署97年度毒偵字第319號），經本院認為不宜以簡易判決
處刑而適用通常訴訟程序審理後，判決如下：
    主  文
甲○○施用第貳級毒品，累犯，處有期徒刑拾月。
扣案之第貳級毒品安非他命壹包（毛重零點伍公克，淨重零點壹
公克）、安非他命殘渣袋貳個均沒收銷燬之；安非他命吸食器（
玻璃球）壹個、安非他命吸食器（吸管）伍支、分裝袋貳拾個等
物均沒收。
    事  實
一、甲○○前因施用毒品案件，經臺灣士林地方法院裁定送觀察
    、勒戒，認無繼續施用毒品之傾向，經臺灣士林地方法院檢
    察署檢察官於95年4月24日以95年度毒偵字第46號為不起訴
    處分確定。詎不知悔改，仍基於施用第二級毒品安非他命之
    犯意，接續有下列犯行：
  (一)於97年1月1日晚間22時許，在其位於臺北市○○區○○路4
    段57巷16號1樓住處，施用第二級毒品安非他命1次，嗣為警
    於同年月4日下午4時許，在上開住處為警查獲持有吸食器玻
    璃球1個，嗣經採集其尿液送請鑑定結果，有安非他命陽性
    反應。
  (二)於同年月4日凌晨2時許，在上揭同一住處，施用第二級毒品
    安非他命1次，嗣為警於同年月8日晚間11時許，在上開住處
    附近巷口為警盤查，經警徵得其同意至其住處搜索，扣得安
    非他命殘渣袋1個、吸食器3支、分裝袋20個等物，嗣經採集
    其尿液送請鑑定結果，有安非他命陽性反應。
  (三)於同年月14日中午12時許，在新店市某公園廁所內施用第二
    級毒品安非他命1次，嗣於同年月16日下午13時40分許，因
    另涉嫌侵入民宅、毀損、竊盜等案件，在台北縣新店市○○
    路30號302室為警查獲，經警徵得其同意採集其尿液送請鑑
    定結果，有安非他命陽性反應。
  (四)於97年1月20日中午12時許，在上揭同一住處，施用第二級
    毒品甲基安非他命1次，嗣於同年月22日下午3時許，因涉嫌
    竊盜案件為警查獲，經警徵得其同意在該住處搜索，扣得安
    非他命吸食器1支；又於同月23日上午11時許，因與陳巧真
    在該住處同遭查獲，並扣得第2級毒品安非他命1包（毛重0.
    5公克，淨重0.1公克）、吸食器1支。嗣經警採集其尿液送
    請鑑定結果，有安非他命陽性反應。
  (五)於97年1月24日晚間11時許，在臺北市○○區○○路4段107
    巷23號1樓，施用第二級毒品甲基安非他命1次，嗣於同年月
    26日上午6時30分許，在台北市北投區○○○路181巷廢棄空
    屋內為警查獲，並扣得安非他命殘渣袋1個。嗣經採集其尿
    液送請鑑定結果，有安非他命陽性反應。
二、案經臺北市政府警察局北投分局、松山分局報告臺灣臺北地
    方法院檢察署檢察官聲請簡易判決處刑及移送併辦（臺灣臺
    北地方法院檢察署97年度毒偵字第881、887號；臺灣士林地
    方法院檢察署97年度毒字第319號），經本院認為不宜以簡
    易判決處刑而適用通常訴訟程序審理。
    理  由
一、上開犯罪事實，業據被告甲○○坦承不諱，復有台灣尖端先
    進生技醫藥股份有限公司97年1月16日濫用藥物檢驗報告（
    尿液檢體編號022483）、97年1月21日濫用藥物檢驗報告（
    尿液檢體編號025003）、97年1月30日濫用藥物檢驗報告（
    尿液檢體編號025021）、97年2月1日濫用藥物檢驗報告（尿
    液檢體編號027020）、97年2月15日濫用藥物檢驗報告（尿
    液檢體編號025028）及臺灣檢驗科技股份有限公司97年2月
    14日濫用藥物檢驗報告（尿液檢體編號GO97016）共6紙暨扣
    案之第2級毒品安非他命1包（毛重0.5公克，淨重0.1公克）
    、安非他命殘渣袋2個、安非他命吸食器（玻璃球）1個、安
    非他命吸食器（吸管）5支、分裝袋20個等物可稽，堪證被
    告自白與事實相符，事證明確，被告犯行堪予認定。
二、核被告甲○○所為，係犯違反毒品危害防制條例第10條第2
    項施用第二級毒品罪。其施用毒品前持有毒品之低度行為，
    應為施用之高度行為所吸收，不另論罪。按刑法於94年1月7
    日修正、同年2月2日公布，並於95年7月1日施行，修正後刑
    法第56條連續犯之規定雖已刪除，惟施用毒品之習慣犯本身
    具有成癮性、依賴性及累進性，因此施用毒品即具有反覆實
    施之性質，刑法第56條刪除理由可資參照。經查，被告於偵
    查中自承每星期均會施用一次毒品等語，且查，本件被告係
    於密接之時間內多次施用第二級毒品甲基安非他命，應為集
    合犯而屬包括一罪之關係，公訴意旨認為應依數罪分論併罰
    ，尚有未洽。而臺灣臺北地方法院檢察署97年度毒偵字第88
    1、887號；臺灣士林地方法院檢察署97年度毒偵字第319 號
    之移送併辦事實，經核與起訴事實具有習慣犯之包括一罪之
    關係，爰予併案審理。審酌被告前有犯罪前科，又非法施用
    第2級毒品安非他命，對於個人身心戕害甚鉅，惟於本院審
    理時尚能坦承犯行暨其施用動機、手段等一切情狀，爰量處
    如主文所示之刑。扣案之第二級毒品安非他命1包（毛重0.5
    公克，淨重0.1公克及安非他命殘渣袋2個（量微無法磅秤，
    衡情已無法分離，亦為違禁物）均應依同條例第18條第1項
    前段之規定，宣告沒收銷燬。至於扣案安非他命吸食器（玻
    璃球）1個、安非他命吸食器（吸管）5支、分裝袋20個等物
    ，經查為供犯罪使用，為被告所有，應依刑法第38條第1項
    第2款規定沒收。
據上論斷，應依刑事訴訟法第452條、第299條第1項前段，毒品
危害防制條例第10條第2項、第18條第1項前段，刑法第11條、第
38條第1項第2款，刑法施行法第1條之1，判決如主文。
本案經檢察官林禎瑩到庭執行職務。
中    華    民    國    97    年    6     月    30    日
              臺灣臺北地方法院刑事第15庭
                                  法  官    楊台清
上正本證明與原本無異。
如不服本判決，應於判決送達後10日內向本院提出上訴狀 (應抄
附繕本)。
                                  書記官    陳麗津
中    華    民    國    97    年    6     月    30    日
附錄本判決論罪科刑法條全文：
毒品危害防制條例第10條
施用第1級毒品者，處6月以上5年以下有期徒刑。
施用第2級毒品者，處3年以下有期徒刑。


司法院資訊處製作；財團法人民間司法改革基金會備份。
